【裁判字號】    97,上更(二),264
【裁判日期】    971021
【裁判案由】    毒品危害防制條例
【裁判全文】
臺灣高等法院臺南分院刑事判決     97年度上更(二)字第264號
上  訴  人  臺灣雲林地方法院檢察署檢察官
上  訴  人
即  被  告  甲○○
                    現於臺灣雲林第二監獄執行中
                    現於臺灣臺南監獄臺南分監
選任辯護人  蔡碧仲  律師（扶助律師）
上列上訴人因被告違反毒品危害防制條例案件，不服臺灣雲林地
方法院95年度訴字第581號中華民國96年7月4日第一審判決（起
訴案號：臺灣雲林地方法院檢察署95年度偵字第1553號），提起
上訴，判決後由最高法院第2次發回更審，本院判決如下：
    主      文
原判決撤銷。
甲○○連續販賣第一級毒品，處有期徒刑拾年，扣案如附表壹編
號一及二所示之第一級毒品海洛因，均沒收銷燬之，販賣第一級
毒品所得新臺幣肆仟元，沒收之，如全部或一部不能沒收時，以
其財產抵償之，扣案如附表壹編號三至八、十四至十六所示之物
，均沒收之。
又連續販賣第二級毒品，處有期徒刑柒年陸月，扣案如附表壹編
號二二所示之第二級毒品甲基安非他命，均沒收銷燬之，販賣第
二級毒品所得新臺幣柒仟元，沒收之，如全部或一部不能沒收時
，以其財產抵償之，扣案如附表壹編號四至八、十四至十六、二
三所示之物，均沒收之。
又轉讓第一級毒品，處有期徒刑壹年捌月，扣案如附表壹編號一
及二所示之第一級毒品海洛因，均沒收銷燬之，扣案如附表壹編
號三至七、十四至十六所示之物，均沒收之。
又連續明知為禁藥而轉讓，處有期徒刑壹年貳月，減為有期徒刑
柒月，扣案如附表壹編號四至七、十四至十六、二二、二三所示
之物，均沒收之。
應執行有期徒刑拾捌年拾月，扣案如附表壹編號一及二所示之第
一級毒品海洛因，如附表壹編號二二所示之第二級毒品甲基安非
他命，均沒收銷燬之，販賣第一級毒品所得新臺幣肆仟元及販賣
第二級毒品所得新臺幣柒仟元，均沒收之，如全部或一部不能沒
收時，以其財產抵償之，扣案如附表壹編號三至八、十四至十六
、二三所示之物，均沒收之。
    事      實
一、甲○○明知海洛因屬毒品危害防制條例第2條第1項第1款所
    定之第一級毒品，不得非法持有、轉讓、販賣；另明知甲基
    安非他命係經行政院衛生署公告列為禁藥之物品，亦屬毒品
    危害防制條例第2條第2項第2款列管之第二級毒品，不得非
    法持有、轉讓及販賣，猶分別為下列行為：
  (一)基於販賣第一級毒品海洛因以營利之概括犯意，於附表貳編
    號一所示之時、地，分別以附表貳編號一所示交易方式、金
    額，連續販賣海洛因予附表貳編號一所示對象連兆恩（原名
    為連文雄），計獲取如附表貳編號一所示之新台幣（下同）
    4000元（未扣案）。
  (二)另基於販賣第二級毒品甲基安非他命以營利之概括犯意，於
    附表貳編號二、三所示之時、地，以附表貳編號二、三所示
    之交易方式、代價，連續販賣甲基安非他命予附表貳編號二
    、三所示對象連兆恩、陳德慶，計獲取如附表貳編號二、三
    所示之金錢，共計7000元（未扣案）。
  (三)另基於轉讓第一級毒品海洛因之犯意，於附表所示之時、
    地，以附表所示之方式，無償轉讓重量不及5公克之第一
    級毒品海洛因予附表所示之對象連兆恩計1次。
  (四)另基於轉讓禁藥之概括犯意，分別於附表肆編號一、二所示
    之時、地，以附表肆編號一、二所示之方式，連續轉讓總重
    量不及10公克之甲基安非他命禁藥予附表肆編號一、二所示
    之對象連兆恩、陳德慶。
二、嗣於95年1月7日晚間7時10分許，在雲林縣虎尾鎮○○里○
    ○路40之26號Ａ25室甲○○租屋處（下稱Ａ25室），為警當
    場查獲，並扣得甲○○所有如附表壹編號一、三至十三所示
    之物。另於95年3月13日晚間9時30分許，在雲林縣虎尾鎮○
    ○里○○路40之26號Ａ18室（下稱Ａ18室）內，為警當場逮
    捕甲○○，並在該處扣得甲○○所有如附表壹編號二、十四
    至二三所示之物，嗣甲○○於海岸巡防總局中部地區巡防局
    經警詢問時供出第一級毒品係向綽號鱷魚者（經查為張春政
    ）購買，因而破獲張春政販賣第一級毒品之犯行，其餘詳如
    附表壹所示。
三、案經海岸巡防總局中部地區巡防局移送臺灣雲林地方法院檢
    察署檢察官偵查起訴。
    理      由
壹、程序部分
一、本件起訴書雖僅記載被告甲○○約於95年1月7日前1星期內
    ，無償轉讓連兆恩（原名連文雄）海洛因及甲基安非他命；
    於95年1月7日前1星期內，販賣甲基安非他命與陳德慶，次
    數不明；轉讓甲基安非他命與陳德慶1次。然檢察官業於原
    審到庭提出臺灣雲林地方法院檢察署檢察官95年度蒞字第
    2724號補充理由書，並當庭陳述更正被告轉讓海洛因及甲基
    安非他命與連兆恩之時間為95年1月7日前1星期內起，至同
    年1 月7日止；擴張被告販賣甲基安非他命與陳德慶次數為2
    至3次；被告轉讓甲基安非他命與陳德慶次數為2至3次，並
    認擴張之犯罪事實與原起訴部分，有修正前連續犯之裁判上
    一罪關係，請求審理，本院認為合法正當，則本件之審判範
    圍將如檢察官上開補充理由書犯罪事實欄所載，先予敘明。
二、證據能力部分：
  (一)按被告以外之人於檢察事務官、司法警察官或司法警察調查
    中所為之陳述，與審判中不符時，其先前之陳述具有較可信
    之特別情況，且為證明犯罪事實存否所必要者，得為證據。
    刑事訴訟法第159條之2，定有明文。被告及其辯護人雖主張
    證人連兆恩（即連文雄）、陳德慶、張雅雯之警訊筆錄為審
    判外陳述，無證據能力。惟查：
  (1)證人連兆恩、陳德慶、張雅雯於95年1月7日之警詢筆錄部
    分，分別陳述了被告販賣、轉讓海洛因及甲基安非他命等事
    實。然於原審審理時，其等皆否認被告有檢察官所指販賣及
    轉讓海洛因及甲基安非他命等情。則前述證人於警詢之陳述
    ，原審審理時已不一致。
  (2)而上揭證人之警詢筆錄，皆經警告知權利，並於筆錄末頁
    由其按捺指印並簽名，且前揭警詢筆錄內容，核與證人連兆
    恩、陳德慶、張雅雯於檢察官面前之證述筆錄大致相符，復
    經檢察官詢問警詢筆錄是否記載實在，其等均答稱實在，且
    其等皆語氣自然、平順地答稱警察並未刑求或要求為何項陳
    述等語，為原審勘驗檢察官訊問錄影光碟無誤（參原審卷第
    303頁反面、第309頁、第313頁反面）。相較證人連兆恩於
    原審審理時先稱「我沒有開過庭，那有檢察官問我這個」，
    經檢察官提示其於檢察官面前筆錄，再推託因當時施用毒品
    ，而忘記當時陳述內容；對於透過何人向被告購買毒品乙事
    ，答稱「這個…我很…那是…」（參原審卷第240頁反面、
    第241頁反面、第242頁反面），顯見其支吾其詞、迴避問題
    之態度；證人陳德慶於原審審理時，對於檢察官詰問為何與
    其警詢、檢察官面前筆錄證述不一時，皆反覆性地以「當時
    我怕被收押才那麼說」等詞回答（參原審卷第248頁），未
    能合理解釋其證述內容前後矛盾原因，可見其閃躲、掩飾事
    實之心態；證人張雅雯於原審審理時經檢察官詰問為何就其
    證述內容前後不一，答稱其於警詢及檢察官面前之筆錄，皆
    為警察所教導（參原審卷第260頁反面）、或稱「忘記」、
    或陳「沒有」、或謂「當時是亂說的」、或答「因為我也不
    知道要講什麼」云云（參原審卷第260頁至262頁），完全無
    法合理說明其證詞互相衝突之理由，前後又多有矛盾，彰顯
    證人張雅雯於原審作證時，客觀上亦顯露逃避問題之態度。
  (3)綜合以上各情，堪認證人連兆恩、陳德慶、張雅雯之警詢筆
    錄，較其等於審理之證詞，客觀上具有較可信之特別情況，
    又為證明被告有無檢察官所指犯行所必要，應認均有證據能
    力。
  (二)次按被告以外之人於偵查中向檢察官所為之陳述，除顯有不
    可信之情況者外，得為證據，刑事訴訟法第159條之1第2項
    亦定有明文。本件被告及其辯護人主張證人連兆恩、陳德慶
    、張雅雯、顏秉富之偵訊筆錄，亦無證據能力。經查：證人
    連兆恩、陳德慶、張雅雯於95年1月8日、證人顏秉富於95年
    1月7日在檢察官面前之訊問筆錄部分，於訊問之前，其等皆
    經檢察官命為具結，擔保其等供述內容真實性。而經原審勘
    驗上開檢察官面前訊問錄影光碟，整個訊問過程，檢察官態
    度和婉，非出於脅迫語調，證人連兆恩、陳德慶、張雅雯、
    顏秉富對於檢察官之問題，清楚明暸，回答順暢，語氣平順
    、自然，回答內容亦與其等於檢察官面前證述筆錄內容一致
    等情，製有勘驗筆錄在卷可考（下稱原審勘驗筆錄，參原審
    卷第308頁、第312頁反面、第320頁、第324頁反面），顯見
    證人連兆恩、陳德慶、張雅雯、顏秉富上開偵查筆錄，乃出
    於供述者之真意而記載，並無顯不可信之情況，自得作為證
    據。
  (三)又按被告以外之人於審判外之陳述，經當事人於審判程序同
    意作為證據，法院審酌該言詞陳述或書面陳述作成時之情況
    ，認為適當者，亦得為證據。當事人、代理人或辯護人於法
    院調查證據時，知有刑事訴訟法第159條第1項不得為證據情
    形，而未於言詞辯論終結前聲明異議，視為有前項之同意，
    刑事訴訟法第159條之5亦定有明文。本件其餘被告以外之人
    之警詢、偵訊筆錄，及其他具傳聞性質之證據方法，公訴人
    、被告及其選任辯護人均同意列入證據方法，且迄至言詞辯
    論終結前亦未聲明異議，本院審酌前開證據資料作成時之情
    況，核無違法取證或其他瑕疵，認為以之作為證據為適當，
    自得採為本案認定事實之證據。
貳、實體部分：
一、訊據被告甲○○固坦認其與證人連兆恩、陳德慶認識，而於
    附表肆編號一及二所述的時、地，轉讓如附表肆編號一、二
    所示次數之甲基安非他命與連兆恩、陳德慶；及於95年3月
    13日下午9時30分許，為警在Ａ18室所扣得如附表壹編號二
    、十四至二十二所示之物及該等扣案物均為伊所有等情，惟
    矢口否認有何販賣第一、二級毒品及轉讓第一級毒品犯行，
    辯稱：警方於95年1月7日所查扣附表壹編號一、三至十三所
    示之物，均非伊所有，Ａ18室及Ａ25室並非伊所承租，95年
    3月13日被查獲時，伊僅屬路過去找張雅雯而已，伊未販賣
    及轉讓海洛因給連兆恩，亦未販賣甲基安非他命給連兆恩、
    陳德慶云云。
二、經查：
  (一)被告甲○○確有販賣第一級毒品海洛因及第二級毒品甲基安
    非他命、轉讓第一級毒品海洛因、及轉讓禁藥甲基安非他命
    予連兆恩之事實，理由如下：
  (1)證人連兆恩於檢察官偵查中證稱：我自94年11月間起至95年
    1月7日，在查獲地點（即A25室），向被告購買海洛因，共4
    次，每次1,000元1小包，我用我的行動電話0000000000號撥
    打門號0000000000號行動電話給被告，被告若在家，我就過
    去拿；我從94年11月份開始至95年1月7日，在查獲地點（即
    A25室），向甲○○買甲基安非他命，總共買過6、7次，也
    是1,000元1小包；被告大約於被查獲的一個星期前（查獲日
    為95年1月7日），在被告住處也就是查獲地點（即A25室）
    ，有免費請我施用海洛因1、2次；被告於查獲1星期前至昨
    天（受訊問日為95年1月8日），在甲○○的住處也就是查獲
    地點，免費請我施用甲基安非他命3、4次等語，有證人連兆
    恩之偵查筆錄在卷可考（參臺灣雲林地方法院檢察署95年度
    毒偵字第79號卷，下稱第79號卷，第9至10頁）。此外，證
    人連兆恩於警詢時亦陳稱：我之前皆是以1,000元1小包之價
    格，向被告購買海洛因4至5次、甲基安非他命6至7次等語（
    參雲林縣警察局西螺分局西警偵字第0951000015號卷，下稱
    警卷一，第12頁），核與其於檢察官面前證述內容情節大致
    相符。參以，檢察官訊問其於警詢有無遭受刑求等不正取供
    時，連兆恩答稱「沒有打我、罵我、也沒有教我怎麼說」等
    語，經檢察官訊問是否毒癮發作時，亦答稱「沒有啊」，而
    證人連兆恩回答上開問題過程，神色自若，口氣平穩，對於
    檢察官訊問之問題，皆可順利回答等情，此均經原審勘驗檢
    察官訊問錄影光碟屬實，已如前述，可見證人連兆恩精神狀
    態自然，未受有任何壓迫，而完全明瞭檢察官問題意義後，
    始為回答，足認其於警詢及檢察官面前證述過程，無脅迫其
    意志自由之情事。再者，證人連兆恩為警於95年1月7日查獲
    當時，經採尿送驗後，確呈嗎啡及甲基安非他命陽性反應，
    有詮昕科技股份有限公司濫用藥物尿液檢驗報告1紙在卷可
    稽（參第79號第17頁），足認證人連兆恩確有施用海洛因及
    甲基安非他命，而有向被告購毒以解癮之動機。此外，證人
    連兆恩於原審審理時，證稱被告於查獲前2、3日在A25室，
    有請其施用過海洛因1次；其於檢察官面前證稱被告免費請
    其施用甲基安非他命等事實，是實在的等語（參原審卷第
    239、241頁），則就被告轉讓海洛因及甲基安非他命與證人
    連兆恩部分，證人連兆恩於警詢、偵查中與原審審理時前後
    證述亦屬吻合。
  (2)證人張雅雯於檢察官面前證稱：我與被告是男女朋友，連文
    雄（即連兆恩）是住馬光的鄰居，陳德慶我在查獲地點（即
    Ａ25室）只見過幾次面，連文雄（即連兆恩）、陳德慶有向
    甲○○買過毒品；我只知道連文雄（即連兆恩）每次向被告
    買海洛因是1,000元，詳細時間我不清楚，但是從承租後在
    查獲的套房內發生的事情，連文雄（即連兆恩）有時是他本
    人來買，有時是打電話來買，被告拿到大門口給他；我看到
    被告在查獲地點請連文雄（即連兆恩）施用海洛因等語，有
    其在檢察官面前筆錄在卷可參（參臺灣雲林地方法院檢察署
    95年度毒偵字第81號卷，下稱第81號卷，第9至11頁）。而
    本案第1次查獲地點即Ａ25室為證人張雅雯所承租，經證人
    張雅雯於原審審理時證稱明確（參原審卷第253頁反面），
    且證人張雅雯與被告為男女朋友，為被告自承（參原審卷第
    354頁反面），則以證人張雅雯與連兆恩等人認識，證人張
    雅雯與被告關係親密，查獲地點為其所承租，進而知悉被告
    與連兆恩間毒品交易行為，應屬合理，亦與證人連兆恩於檢
    察官面前證述與被告交易毒品等事實相符。再者，經原審勘
    驗證人張雅雯於檢察官面前訊問錄影光碟，該證人張雅雯上
    開證述筆錄皆按其證述內容而為記載，證人張雅雯於訊過程
    中，語氣平順，神色自然，沒有顯露恐懼或害怕的表情，前
    已敘明，則證人張雅雯於檢察官面前之證詞，應屬可採。
  (3)
  雖證人連兆恩於原審審理時另證稱：被告沒有販賣海洛因及
    甲基安非他命給我；那是警察叫我這樣說，當天他們用槍壓
    著我的頭，警察就說一定要說是向被告買的，當天真的是被
    警察嚇到，而且有施用毒品，所以那天迷迷糊糊云云。然而
    證人連兆恩於原審審理時經檢察官提示「檢察官面前筆錄」
    ，詰問其有無回答向被告購買海洛因及甲基安非他命等問題
    時，證人連兆恩卻反覆回答「那是警察叫我這樣說的」、「
    這些是在警察局，警察叫我講的」、「我沒有開過庭，那有
    檢察官問我這個」、「他好像沒有問就直接交保回去」、「
    那警察這樣問我，要我這樣，就…」（參原審卷第240頁至
    第241頁），證人連兆恩對於為何在「檢察官面前」證述其
    確向被告購買海洛因及甲基安非他命時，只能反覆性地推託
    是警察脅迫云云，無法針對檢察官問題回答，不能合理解釋
    其證詞前後矛盾之處，顯然證人連兆恩只是在庭反覆其已背
    誦之答案，可見其於審理時之供述，面臨極大人情壓力，而
    為虛偽之陳述，無足憑採。
  又證人張雅雯於原審審理時改稱：連兆恩未向被告買過海洛
    因，亦不知道被告有無免費提供海洛因與連兆恩施用，其於
    檢察官面前證稱被告販賣及轉讓海洛因與連兆恩，係因警察
    說如果不配合另外2個證人，就換其有事，會被直接收押，
    警察要求其證述連兆恩去跟被告買海洛因云云。但是，經原
    審勘驗結果，證人張雅雯於檢察官面前證稱警察沒有教伊怎
    麼說，且證述過程表情自然，未見有任何壓力，其亦未向檢
    察官陳述任何有關害怕遭受羈押之語，檢察官亦無以聲請羈
    押脅迫證人張雅雯（參原審卷第313頁反面至第320頁），可
    見證人張雅雯於原審審理時之上開證述，顯係空言。又證人
    張雅雯經警查獲後，歷經警詢及檢察官訊問皆未與連兆恩接
    觸或談論案情，其在檢察官訊問時，根本不知道連兆恩證述
    內容等事實，業經證人張雅雯於原審審理時證稱明確（參原
    審卷第260頁反面），則證人張雅雯在完全無法得知連兆恩
    筆錄記載內容的情況下，何能知悉連兆恩證詞內容，進而具
    體指出被告與連兆恩毒品交易之種類、地點、金額，足見證
    人張雅雯所指「配合」之說云云，目的在於翻異前詞，顯為
    被告卸責之詞，無從採信。
  (4)綜上各情，被告甲○○確有販賣、轉讓海洛因及甲基安非他
    命予證人連兆恩之事實，應可認定。
  (二)又查，被告甲○○確有販賣第二級毒品甲基安非他命及轉讓
    禁藥甲基安非他命予陳德慶之事實，理由如下：
  (1)證人陳德慶於檢察官面前證稱：被告就是我稱呼的「大仔」
    ，我從94年11月間至95年1月7日，在查獲地點（即Ａ25室）
    ，向被告購買甲基安非他命，總共3次甲基安非他命，每次
    500元1小包，比較不熟時，被告會在門口一手交錢一手交貨
    ，比較熟時就可以進去買了就施用；被告曾免費請我施用甲
    基安非他命，是從94年12月的事，最後1次是昨天（即95年1
    月7日），在被告住處即查獲地點，被告把他的甲基安非他
    命施用過後拿過來給我施用，有2、3次；我去時大部分都與
    連文雄（即連兆恩）一起去，都是由連文雄（即連兆恩）在
    聯絡等語，有檢察官面前筆錄在卷可明（參臺灣雲林地方法
    院檢察署95年度毒偵字第80號卷，下稱第80號卷，第8至9頁
    ），其於警詢中亦供述：連文雄（即連兆恩）騎機車到我家
    載我一起到Ａ25室，我們都是直接到Ａ25室找被告，我向被
    告購買500元甲基安非他命，共向他買2、3次，並在屋內當
    場使用；有時候被告請我，查獲當天，我們剛到時，我就向
    被告要甲基安非他命，被告就將甲基安非他命交與我施用，
    並告訴我們他有事要外出，叫我們在屋內坐一下。此有陳德
    慶之警詢筆錄附卷可稽，前後證述之被告販賣及轉讓甲基安
    非他命之情節，互核相符。參以，證人陳德慶於檢察官面前
    復證稱：警詢筆錄實在，警察沒有打我、罵我、也沒有教我
    怎麼說等語，有其在檢察官面前筆錄附卷可佐，再經原審勘
    驗檢察官訊問錄影光碟屬實，證人陳德慶之檢察官面前筆錄
    ，確係按其證述內容詳實記載，證人陳德慶對答如流，表情
    自然，口氣平順（參原審卷第309頁至第312頁反面勘驗筆錄
    ），可知證人陳德慶清楚明白檢察官的訊問，在未受壓迫情
    況下為證述。此外，陳德慶於95年1月7日警方查獲當時，經
    採尿送驗後，確呈嗎啡及甲基安非他命陽性反應，有詮昕科
    技股份有限公司濫用藥物尿液檢驗報告1紙在卷可佐（參第
    80號第18頁），足認證人陳德慶確有施用海洛因及甲基安非
    他命，而有向被告購毒解癮之需求。
  (2)又證人連兆恩於檢察官偵查中證稱：我昨天與陳德慶一同至
    被告住處要甲基安非他命，還沒買到，被告就先拿1包給我
    們施用，有偵查筆錄在卷可明，亦與證人陳德慶上開證詞相
    符。又證人張雅雯於檢察官面前證稱：我與被告是男女朋友
    ，連文雄（即連兆恩）是住馬光的鄰居，陳德慶我在查獲地
    點（即Ａ25室）只見過幾次面，連文雄（即連兆恩）、陳德
    慶有向甲○○買過毒品；我只知道連文雄（即連兆恩）每次
    向被告買海洛因是1,000元，詳細時間我不清楚，但是從承
    租後在查獲的套房內發生的事情，連文雄（即連兆恩）有時
    是他本人來買，有時是打電話來買，被告拿到大門口給他；
    我看到被告在查獲地點請連文雄（即連兆恩）施用海洛因等
    語，有其在檢察官面前筆錄在卷可參（參臺灣雲林地方法院
    檢察署95年度毒偵字第81號卷，下稱第81號卷，第9至11頁
    ）。而本案第1次查獲地點即Ａ25室為證人張雅雯所承租，
    經證人張雅雯於原審審理時證稱明確（參原審卷第253頁反
    面），且證人張雅雯與被告為男女朋友，為被告自承（參原
    審卷第354頁反面），則證人張雅雯與陳德慶等人認識，證
    人張雅雯與被告關係親密，查獲地點為其所承租，進而知悉
    被告與陳德慶間毒品交易行為，應屬合理，亦與證人陳德慶
    於檢察官面前證述與被告交易毒品等事實相符。再者，經原
    審勘驗證人張雅雯於檢察官面前訊問錄影光碟，該證人張雅
    雯上開證述筆錄皆按其證述內容而為記載，證人張雅雯於訊
    問過程中，語氣平順，神色自然，沒有顯露恐懼或害怕的表
    情，前已敘明，則證人張雅雯於檢察官面前之證詞，應屬可
    採。
  (3)
  雖證人陳德慶於原審審理時改稱：不曾向被告買過安非他命
    ，被告只有請我施用過1次安非他命；因為警察當天去抓我
    們的時候，是進來就直接用槍將我們押住，然後帶我們回去
    ，到警局作筆錄的時候，警察就拿被告口卡給我們指認，說
    被告在那邊賣毒品這樣，警察他就寫他自己的，叫我們認一
    認；在檢察官面前回答警察沒有打我、罵我、沒有教我怎麼
    說，是因為當時我怕被收押所以才那樣說的云云。但是被告
    有無將安非他命轉讓與陳德慶部分，證人陳德慶於原審中先
    證稱：「查獲當天因為我本身有帶（安非他命）過去，算是
    說我先用我的。」。惟此不僅與證人連兆恩於檢察官面前之
    證述內容不符，經檢察官提示其在檢察官面前證稱被告無償
    轉讓安非他命供其施用之筆錄後，證人陳德慶證稱其確向檢
    察官面前證述如該筆錄所載，且內容實在等語（參原審卷第
    248頁反面），益見證人陳德慶於原審中證述內容之不可信
    。又若證人陳德慶已有安非他命可供施用，為何尚須承受在
    路途被查獲之風險，忍受毒癮發作之煎熬，特地前往Ａ25室
    施用，實與常情相違，更和被告於原審準備程序及審理時承
    認轉讓安非他命之犯罪事實（參原審卷第104頁反面、第236
    頁反面），互相矛盾。再者，被告有無販賣安非他命給陳德
    慶部分，證人陳德慶對於證詞前後不一之處，證稱係因警察
    脅迫或畏懼被羈押而不得不供述被告販賣云云。但是，經原
    審當庭勘驗其在檢察官面前受訊之錄音錄影光碟，證人陳德
    慶隻字未提及收押乙事，亦無請求檢察官不要聲請羈押，且
    其語氣平和、自然地答稱警察沒有打、罵、教導其如何回答
    ，警詢係照實說。果如證人陳德慶所述，其在警詢及檢察官
    面前承受莫大壓力，為何在檢察官面前作證時，皆未有所表
    示，反而神態自若地回答檢察官問題。又於原審審理時，經
    檢察官詰問「至檢察官面前偵訊時，其意識是否清楚？」證
    人陳德慶回答：「因為那時我怕被收押」，經審判長諭知針
    對問題回答後，才答稱：「清楚」（參原審卷第248頁）。
    另經檢察官提示「檢察官訊問筆錄」，詰問其是否在檢察官
    面前證稱向被告購買甲基安非他命等事實，證人陳德慶又證
    稱：這些，都是抓到我們的「警察」他寫的…這些都是「警
    察」自己寫的叫我們認一認（參原審卷第248頁反面），益
    見證人陳德慶對於證詞反覆的原因，係其採取一貫迴避問題
    的態度，不願針對問題回答，縱使檢察官提示為「檢察官訊
    問筆錄」，其仍一再推託該筆錄內容為「警察」所杜撰。綜
    合以上，顯見證人陳德慶於原審審理時，因其與被告認識，
    背負人情壓力，一經詢問至被告否認犯罪之販賣甲基安非他
    命部分，即閃避問題，反覆性地背誦其警詢筆錄是警察所捏
    造、在檢察官面前是害怕被羈押始為陳述云云。是其於原審
    審理時之上開證述，自難採信，其於檢察官面前及警詢筆錄
    記載之內容，應信為實。
  至證人張雅雯於原審審理時改稱：係因警察說如果不配合另
    外2個證人，就換其有事，會被直接收押，警察要求其證述
    陳德慶是去跟被告買海洛因云云。但是，經原審勘驗結果，
    證人張雅雯於檢察官面前證稱警察沒有教伊怎麼說，且證述
    過程表情自然，未見有任何壓力，其亦未向檢察官陳述任何
    有關害怕遭受羈押之語，檢察官亦無以聲請羈押脅迫證人張
    雅雯（參原審卷第313頁反面至第320頁），可見證人張雅雯
    於原審審理時之上開證述，顯係空言。又證人張雅雯經警查
    獲後，歷經警詢及檢察官訊問皆未與陳德慶接觸或談論案情
    ，其在檢察官訊問時，根本不知道陳德慶證述內容等事實，
    業經證人張雅雯於原審審理時證稱明確（參原審卷第260頁
    反面），則證人張雅雯在完全無法得知陳德慶筆錄記載內容
    的情況下，何能知悉陳德慶證詞內容，進而具體指出被告與
    陳德慶毒品交易之種類、地點、金額，足見證人張雅雯所指
    「配合」之說云云，目的在於翻異前詞，好為被告脫罪卸責
    ，無從採信。
  (4)綜上各情，被告甲○○確有販賣及轉讓第二級毒品甲基安非
    他命給證人陳德慶之事實，亦堪認定。
三、95年1月7日經警查扣如附表壹編號一、三（編號一海洛因外
    包裝袋25只部分）至十三所示之物，係屬被告甲○○所有，
    理由如下：
  (一)扣案如附表壹編號一所示之白粉二十五包，經送法務部調查
    局鑑定後，均含第一級第6項毒品海洛因成分，合計淨重2.
    75公克（空包裝總重6.22公克），純度15.06%，純質淨重
    0.41公克，有法務部調查局95年3月24日調科壹字第1600029
    57號鑑定通知書在卷可考（參原審卷第67頁）。又如附表壹
    編號一、三（編號一海洛因外包裝袋25只部分）至十三所示
    之物，業經警於95年1月7日在Ａ25室所查獲，且皆屬被告所
    有等事實，為證人連兆恩、陳德慶、張雅雯於警詢時陳述明
    確，有其等警詢筆錄在卷可考。而證人連兆恩、陳德慶、張
    雅雯與被告認識，且皆曾出入Ａ25室，知悉上揭物品為被告
    所有，核與常情相合，應屬可信。另外，有雲林縣警察局西
    螺分局扣押物品目錄表、95年1月7日查獲現場拍攝照片可資
    佐證（參警卷一第7、10、14、21至23、27頁）。
  (二)被告雖辯稱查獲地點Ａ25室非其所承租，為張雅雯租賃使用
    ，其未居住於此，因此上開扣案之物非其所有云云。另證人
    張雅雯於原審時亦附和被告說詞證稱：Ａ25室為其所承租，
    被告並無叫其承租該房間，被告亦未居住在此，附表壹編號
    一所示海洛因，皆為其所有云云。惟查：
  (1)證人張雅雯於警詢及檢察官面前皆證述附表壹編號一所示海
    洛因屬被告所有。於原審審理時就此矛盾則稱：我跟警察說
    我都不知道那些東西是誰的；又稱：都是警察告訴我要說是
    被告的，我在警詢整個過程沒有跟警察說這些海洛因是我的
    ；復稱：因為被告不知道我在用海洛因，怕他知道會罵我云
    云。證人張雅雯就其前述供述不一的解釋理由，呈現三種版
    本，一為警察逼迫，二為不知道為何人所有，三為害怕被告
    指責其再行施用海洛因，顯然無法合理說明其證詞矛盾原因
    。查證人張雅雯與被告甲○○為男女朋友，關係甚為親密，
    若僅因害怕被告指責其施用海洛因，即誣指扣案之海洛因為
    被告所有，令被告陷於刑責，亦與常情相違。此外，衡諸證
    人張雅雯於原審審理時，為掩護被告所為前述理由(4)之證詞
    ，更顯證人張雅雯證述如附表壹編號一所示海洛因為渠所有
    及被告並未居住在Ａ25室等詞，實屬替被告卸責之詞，無從
    採信。
  (2)證人張雅雯對於Ａ25室由何人決定承租事宜等細節，渠雖不
    斷證稱皆由渠個人決定，被告並無關涉云云。然而，由證人
    張雅雯與被告之通訊監察錄音譯文觀之，兩人於95年1月9日
    下午2時25分的通話紀錄，證人張雅雯請被告甲○○將Ａ25
    室內物品搬走，被告甲○○要求暫緩（參原審卷第127頁）
    ；95年1月9日下午2時51分第1通紀錄，亦為證人張雅雯與被
    告甲○○商談是否續租Ａ25室，被告甲○○指示證人張雅雯
    必須續租Ａ25室及Ａ18室（見原審卷第127頁背面），何況
    證人張雅雯於原審審理時亦稱：被告甲○○有時候也會與伊
    住一起乙事。再者，證人連兆恩於警詢時陳稱：我知道該處
    所被告甲○○常在那裡；證人陳德慶於警詢時陳述：該套房
    是被告甲○○居住的等語。此有證人連兆恩、陳德慶之警詢
    筆錄在卷可稽。對照證人連兆恩、陳德慶向被告甲○○購毒
    地點皆於Ａ25室等情，由上皆足以顯示被告甲○○是居住於
    Ａ25室，並且命令證人張雅雯續租Ａ25室，可見Ａ25室實為
    被告甲○○所支配控制之生活領域，則在Ａ25室查扣之上揭
    物品，佐以前述之積極證據，堪認皆為被告所有，則被告以
    伊並未居住於Ａ25室，扣案上開物品非伊所有云云抗辯，無
    非為掩飾其在Ａ25室分裝進而販賣及轉讓毒品等事實，洵無
    可採。
  (3)於95年3月13日經警在Ａ18室扣得如附表壹編號二所示白粉
    1大包經送法務部調查局鑑定結果為：有六小包均含第一級
    第6項毒品海洛因成分，合計淨重42.69公克（空包裝總重
    4.06公克)，純度7.04%，純淨重3.01公克，有該局調科壹字
    第000000000號鑑定通知書1紙附卷可稽，當日另經扣得如附
    表壹編號十四至十六所示之物，而前揭於95年3月13日所查
    扣物品，皆屬被告甲○○所有，業經被告坦白承認（參原審
    卷第56頁），且扣案如附表壹編號十四至十六所示之物，為
    實務上常見分裝毒品所用之物，亦據原審當庭勘驗屬實。則
    被告兩次經查獲相隔不到3個月，且與張雅雯同時查獲，更
    分別在張雅雯所承租之Ａ25室、Ａ18室扣得，為何被告或張
    雅雯未辯稱95年3月13日所查扣之前述物品非屬被告所有，
    益見被告辯稱95年1月7日所查扣之物品非伊所有，顯為遮掩
    其經檢察官起訴於95年1月7日以前之販賣毒品犯行，是被告
    甲○○辯稱於95年1月7日扣案物品非伊所有，尚無足取。而
    被告甲○○於95年1月7日及95年3月13日經查獲時，皆扣得
    如附表壹所示毒品及物品，且於第1次查獲後，在短短2月間
    之期間，又可以再行取得如附表壹編號二所示海洛因，足以
    彰顯被告甲○○應有能力取得毒品，並備有分裝器具以供販
    賣。
四、綜上，被告甲○○居住於Ａ25室，並持有扣案之上開物品，
    佐以證人連兆恩、陳德慶證稱其皆在Ａ25室向被告購得或無
    償取得毒品，而證人張雅雯亦曾親眼目睹被告交易毒品與證
    人連兆恩、陳德慶等情，且被告亦自承確實轉讓甲基安非他
    命與連兆恩、陳德慶如附表肆編號一及二所示，足認被告甲
    ○○應有能力取得毒品，並以電子秤、分裝袋、塑膠鏟管等
    器具分裝毒品，進而以Ａ25室為據點，販賣及轉讓如附表貳
    、及肆所示海洛因及甲基安非他命與連兆恩、陳德慶。
五、
  (一)至於被告甲○○販賣及轉讓海洛因及甲基安非他命之次數，
    證人連兆恩於警偵訊時證稱向被告購買海洛因4次及甲基安
    非他命6、7次；無償取得海洛因1、2次及甲基安非他命3、4
    次；證人陳德慶則證稱向被告購買甲基安非他命2、3次、無
    償取得甲基安非他命2、3次。而證人連兆恩、陳德慶於原審
    審理時就向被告購買毒品之事實，不斷迴避而為虛偽證述，
    則證人連兆恩、陳德慶向被告購買毒品之確切購買次數已無
    法確定，基於罪疑唯輕及有利被告之認定之原則，本院認定
    被告販賣連兆恩海洛因次數為4次、販賣連兆恩甲基安非他
    命次數為6次，轉讓連兆恩海洛因之次數為1次、轉讓連兆恩
    甲基安非他命之次數為3次；販賣陳德慶甲基安非他命次數
    為2次，轉讓陳德慶甲基安非他命次數為2次。
  (二)又最高法院發回意旨認前述販賣及轉讓第一、二級毒品之時
    間，多所重疊，則有關上訴人究竟係分別或同時販賣、轉讓
    第一、二級毒品及其時間、次數，應詳加認定。經查，本件
    依證人陳德慶、連兆恩前揭歷次所為之供述，均無法證明被
    告有同時販賣第一、二級毒品及同時轉讓第一級毒品與禁藥
    之情形，爰認定被告係分別販賣第一級與第二級毒品及分別
    轉讓第一級毒品與禁藥甲基安非他命，雖陳德慶另稱多與連
    兆恩一起去找上訴人云云，然與連兆恩供述之單獨購買情節
    尚有未符，所述尚無足採，均併此敘明。
六、按毒品危害防制條例所處罰之「販賣」毒品罪，所著重者為
    在主觀上有藉以牟利之惡性，及對毒品之擴散具有較有償或
    無償轉讓行為更嚴重之危害性，被告「營利」之意圖自應從
    客觀之社會環境、情況及人證、物證等資料，依據證據法則
    綜合研判認定。經查：
  (一)被告甲○○於94年至95年間因施用第一、二級毒品案件，經
    臺灣雲林地方法院於95年7月25日分別判處有期徒刑1年、7
    月，定應執行有期徒刑1年6月確定，有臺灣高等法院被告前
    案紀錄表1份在卷可稽，顯見被告於案發期間，施用海洛因
    及安非他命成癮。參酌被告甲○○於原審審理時供稱入監執
    行前在家裡養雞，及兼賣茶葉，當時，因為其兒子年幼，且
    兒子的母親過世，養雞又養到賠了很多錢，諸事不順，所以
    才又吸食毒品，又其因施用毒品，以家中田地為貸款，須繳
    付利息，此外沒有其他收入等語（參原審卷第353至354頁）
    。從而，被告因養雞事業失敗，復因施用毒品成癮，需要資
    金供其施用毒品，不得不以家中土地擔保借款，進而揹負貸
    款利息壓力，其經濟狀況顯然不佳，為維持開銷，供應其施
    用毒品，因而販賣毒品與連兆恩、陳德慶如附表貳所示，藉
    此圖利，應屬無疑。被告前揭販賣海洛因、甲基安非他命之
    行為，有營利之意圖，堪以認定。
  (二)雖然被告甲○○抗辯其未負債累累，仍可靠養雞及賣茶葉維
    生。然而，被告施用毒品成癮，且於原審審理時供認其1天
    施用甲基安非他命3、4次或4、5次，可見被告施用毒品之頻
    率甚高，花費購買毒品錢財必然不少，且被告於原審自承經
    營養雞場失敗，損賠相當多金錢，又須支付貸款利息等情，
    實難期待其一邊施用毒品，一邊正常工作，進而獲取足夠之
    金錢，以供其購買毒品施用。是被告甲○○辯稱其經濟狀況
    正常云云，實屬隱藏其需藉由販賣毒品謀利之事實，顯不足
    採。
七、綜上所述，被告有如附表貳、及肆所示販賣及轉讓海洛因
    、甲基安非他命之犯行，均堪認定，應予依法論科。至於被
    告及辯護人於本院本次審理時請求再傳訊證人連兆恩、陳德
    慶及張雅雯到庭做證，但該三名證人已在原審交互詰問時證
    述甚為明確在卷足稽（見原審卷第235頁－272頁），已足資
    為被告甲○○上開犯行之證據，是本院認無庸再重複傳訊上
    開證人到庭之必要，併此明。
參、論罪科刑之理由：
一、
(一)按行為後法律雖有修正，但其內容僅係形式上做文字之修正
    ，或僅係將法理明文化，或僅係易動法條項次時，因未涉及
    犯罪構成要件或處罰內容之變更，自非屬法律之變更，而無
    依刑法第2條第1項之規定予以比較新舊法之必要，惟修正後
    之內容如客觀上已涉及犯罪構成要件或處罰內容等實質上變
    更時，即屬法律之變更，而應依刑法第2條第1項之規定比較
    新舊法。至比較結果，如修正後之內容，依行為人所犯個案
    具體主觀上比較結果，認並無有利之情形時，依刑法第2條
    第1項前段之規定，即應適用舊法即行為時法，如有利於行
    為人時，則應依刑法第2條第1項後段之規定，適用新法即裁
    判時法，足見應否適用刑法第2條第1項之規定比較新舊法，
    應取決於修正後法條之實質內容，於客觀上是否已有變更為
    依據，而非取決於是否有利於行為人，至於究竟應適用行為
    時法或裁判時法，始應就行為人所犯個案做具體主觀上之比
    較以判斷新法是否有利於行為人，如新法有利於行為人，則
    應適用新法即裁判時法，如新法並無有利於行為人之情形時
    ，則應適用舊法即行為時法。
(二)查刑法第56條、第51條第5款、第33條第5款、第64條第2項
    、第65條第2項、第67條、第68條等條文已於94年2月2日修
    正公布，其中(1)刑法第56條業經刪除；(2)第51條規定：「數
    罪併罰，分別宣告其罪之刑，依左列各款定其應執行者：」
    其中第5款規定：「宣告多數有期徒刑者，於各刑中之最長
    期以上，各刑合併之刑期以下，定其刑期。但不得逾二十年
    。」，修正後刑法第51條第5款規定：「宣告多數有期徒刑
    者，於各刑中之最長期以上，各刑合併之刑期以下，定其刑
    期。但不得逾30年」，(3)第33條第5款由「罰金：一元以上
    」，修正為「罰金：新台幣一千元以上，以百元計算之」；
    (4)第64條第2項由原先之「死刑減輕者，為無期徒刑，或為
    15年以下12年以上有期徒刑。」，修正為「死刑減輕者，為
    無期徒刑。」；(5)刑法第65條第2項亦由原先之「無期徒刑
    減輕者，為7年以上有期徒刑。」，修正為「無期徒刑減輕
    者，為20年以下15年以上有期徒刑。」；(6)第67條、第68條
    由原先之「有期徒刑加減者，其最高度及最低度同加減之」
    、「拘役或罰金加減者，僅加減其最高度」，修正為「有期
    徒刑或罰金加減者，其最高度及最低度同加減之」、「拘役
    加減者，僅加減其最高度」，足見罰金刑部份已由僅加減其
    「最高度」修正為「最高度及最低度同加減之」；並均自95
    年7月1日起施行。則依上開規定，被告行為後刑法第56條、
    第51條第5款、第33條第5款、第64條第2項、第65條第2項、
    第67條、第68條等條文之內容，於客觀上均已發生實質上之
    變更，揆諸前開說明，自應依新修正刑法第2條第1項之規定
    予以比較適用。則依上開規定，關於連續犯之規定，則因被
    告所犯之罪如後述，有連續犯關係，如依95年7月1日新法施
    行前之刑法第56條之規定，僅論以一罪即可，如依95年7月1
    日新法施行後刑法之規定，則因連續犯之規定業已刪除，其
    所犯各罪，應分論併罰；又修正後刑法第51條第5款亦並非
    較有利於行為人，依刑法第2條第1項前段之規定，仍應依修
    正前刑法，定其應執行之刑（最高法院95年第8次刑事庭會
    議決議參照），另修正後刑法第33條第5款之規定，則無異
    提高法定刑罰金刑之最低刑度；又死刑及無期徒刑減輕時，
    新修正施行之刑法第64條第2項、第65條第2項均將減輕後之
    刑期加重；至修正後刑法第67條及第68條之規定，則將罰金
    刑之最低度修正為應加減之，則綜合上情，比較新舊法結果
    ，自以修正前刑法第56條、第51條第5款、第33條第5款、第
    64條第2項、第65條第2項、第67條、第68條之規定有利於被
    告，依95年7月1日新施行之刑法第2條第1項前段之規定，自
    應適用行為時法即95年7月1日施行前之刑法第56條、第51條
    第5款、第33條第5款、第64條第2項、第65條第2項、第67條
    、第68條之規定，併此敘明。
二、按甲基安非他命業經行政院衛生署於75年7月11日以衛署藥
    字第597627號公告列入藥物藥商管理法第16條第1款（即現
    行藥事法第22條第1款）之禁藥管理；嗣於79年10月9日再以
    衛署藥字第904142號公告，列入麻醉藥品管理條例第2條第4
    項（現行管制藥品管理條例第3條第2項）所定之「化學合成
    類麻醉藥品」管理，並明定於管制藥品管理條例第3條所指
    「管制藥品」，及毒品危害防制條例第2條所稱之第二級毒
    品。而上開列入禁藥之管理並未解除，為本院職權上所知悉
    。則轉讓甲基安非他命同時受藥事法及毒品危害防制條例之
    規範。次按藥事法第83條第1項係於93年4月21日修正公布，
    同年月23日施行，相較於毒品危害防制條例，新修正之藥事
    法為後法；依新修正之藥事法第83條第1項規定之轉讓禁藥
    罪之法定刑為「7年以下有期徒刑，得併科新臺幣5百萬元以
    下罰金」，均較毒品危害防制條例第8條第2項轉讓第二級毒
    品罪之法定刑「6月以上5年以下有期徒刑，得併科新臺幣70
    萬元以下罰金」為重，且毒品之範圍尚包括影響精神物質與
    其製品，而藥事之管理，亦非僅止於藥品之管理。又毒品未
    必經公告之禁藥，禁藥未必為毒品。再參酌藥事法之立法目
    的在於確保行政主管機關對於藥事之管理，藥事法第1條定
    有明文，而與毒品危害防制條例係保障國民健康之保護目的
    不同，是毒品危害防制條例與藥事法二者，並無必然之特別
    法與普通法關係。故除非轉讓之第二級毒品達毒品危害防制
    條例第8條第6項之一定數量（淨重10公克以上），經依法加
    重後之法定刑較藥事法第83條第1項之法定刑為重之情形外
    ，因藥事法第83條第1項為重法，自應優先適用藥事法處罰
    ，又本案被告於事實欄四所示時地轉讓甲基安非他命與陳德
    慶、連兆恩，不論依據證人證述，或係被告供述之情，均未
    逾10公克，自不得依毒品危害防制條例第8條第6項加重其刑
    ，而應適用藥事法第83條第1項之規定論處。
三、次按海洛因為毒品危害防制條例第2條第2項第1款所定之第
    一級毒品。又甲基安非他命係經行政院衛生署公告列為禁藥
    之物品，亦屬毒品危害防制條例第2條第2項第2款列管之第
    二級毒品。核被告甲○○所為，就事實欄一部分即附表貳編
    號一所示販賣海洛因與連兆恩部分係犯毒品危害防制條例第
    4條第1項之販賣第一級毒品罪、就事實欄二部分即附表貳編
    號二、三所示販賣甲基安非他命與連兆恩、陳德慶部分係犯
    毒品危害防制條例第4條第2項之販賣第二級毒品罪、就事實
    欄三部分即附表參所示轉讓海洛因與連兆恩部分係犯毒品危
    害防制條例8條第1項之轉讓第一級毒品罪。就事實欄四部分
    即附表肆編號一、二所示轉讓甲基安非他命與連兆恩、陳德
    慶部分犯行，係犯藥事法第83條第1項之轉讓禁藥罪。被告
    各次持有第一級、第二級毒品之低度行為，應為其等各次販
    賣、轉讓第一級毒品、販賣第二級毒品或轉讓禁藥之高度行
    為所吸收，不另論罪。公訴意旨認被告轉讓甲基安非他命部
    分犯行係犯毒品危害防制條例第4條第2項之轉讓第二級毒品
    罪，依前所述，容有未洽，此部分起訴法條應予變更。
四、被告先後多次販賣第一、二級毒品海洛因、甲基安非他命、
    及轉讓禁藥甲基安非他命之行為，均時間緊接，觸犯犯罪構
    成要件相同之罪名，顯係基於概括犯意反覆為之，皆為連續
    犯，應依修正前刑法第56條規定，分別論以一販賣第一級毒
    品罪、一販賣第二級毒品罪、一轉讓禁藥罪。其中被告所犯
    連續販賣第一級毒品罪，其法定刑為死刑或無期徒刑部分；
    連續販賣第二級毒品罪，其法定刑為無期徒刑部分，依刑法
    第64條第1項、第65條第1項之規定不得加重其刑，爰不予加
    重其刑。其餘部分，均加重其刑。被告所犯上開4罪間，犯
    意各別，罪名不同，應予分論併罰。
五、起訴書原記載被告無償轉讓連兆恩海洛因及甲基安非他命之
    時間約於95年1月7日前1星期內；於95年1月7日前1星期內，
    轉讓甲基安非他命與陳德慶1次；販賣甲基安非他命與陳德
    慶，次數不明。公訴檢察官已到庭擴張犯罪事實如事實欄二
    及理由欄甲程序方面一、所示，且與起訴事實分別有連續犯
    之裁判上一罪關係，為起訴效力所及，本院應併予審理，前
    已說明。
六、又毒品危害防制條例第17條關於減輕其刑之規定，其立法目
    的，在利用減刑之寬典，鼓勵運輸、販賣、吸用或持有毒品
    之行為人，供出毒品之來源，藉以擴大防制毒品之成效，使
    煙毒易於斷絕。故凡觸犯該條所列舉之罪者，據實指陳其毒
    品所直接由來之人或地，並「因而」破案查獲者，即符合該
    條得減輕其刑之規定。經查：
  (一)本件臺灣雲林地方法院檢察署檢察官起訴書及台灣雲林地方
    法院檢察署民國96年9月5日雲檢泰正九五偵1553字函（見原
    審卷第63頁、第79頁）已載明：被告甲○○於警詢及檢察官
    面前供出第一級毒品來源係向張春政所購得，經該署檢察官
    指揮海岸巡防總局中部地區巡防局（下稱中巡局）偵查員，
    而於95年6月29日破獲張春政販賣集團案件，請求減輕被告
    刑責等情，並有臺灣雲林地方法院檢察署95年度偵字第3388
    號起訴書及台灣雲林地方法院檢察署民國96年9月5日雲檢泰
    正九五偵1553字函附於原審卷足稽。
  (二)據被告甲○○於95年3月29日中巡局偵查員詢問時確已供陳
    ：「（你願意提供其他毒品來源資訊嗎？）……我曾經聽過
    『黑敏』有製造二級毒品安非他命的原料，原料大約為七罐
    左右，是要拿給製毒集團綽號『鱷魚』來製造安非他命，集
    團成員有：綽號『義兄』負責製毒資金來源，綽號『阿草』
    為製毒師父，綽號『鱷魚』為製毒集團主嫌人」等語；並於
    原審審理時供證「（持有吸食毒品的來源為何？）我曾向張
    進育及陳（應係張之誤）春政（綽號鱷魚）購買過。」、「
    （請問你說的是陳春政還是張春政？）我不能肯定，只知道
    是綽號鱷魚。」、「（你向他們二人購買多少次？）向張進
    育購買一次，向陳（應係張之誤）春政購買三次。」、「（
    張進育是否向張春政購買過一級毒品海洛因？）我們一起去
    跟他買過。」、「（為何你在警詢與偵查中稱向張進育購買
    海洛因，並未提及向張春政購買海洛因或安非他命？）檢察
    官只拿我與問我張進育的問我，並沒有說到張春政，但我在
    海巡署時就有說毒品來源有張春政，並說出如何找到張春政
    ，在偵查中檢察官只拿張進育讓我指認。」（見原審卷第
    115、116頁）等語。而張春政亦因販賣第一級毒品案件，經
    臺灣雲林地方法院95年度重訴字第11號判處有期徒刑十五年
    在案，雖然判決書未提及有販賣給被告甲○○情事，但因未
    傳訊被告甲○○做證，以致起訴書及判決書未述及販賣給被
    告甲○○之人，惟以上開被告甲○○於警詢之證述以觀，應
    有供出第一級毒品來源係向張春政所購得。
  (三)依上所述，應認被告甲○○有供出第一級毒品海洛因之來源
    ，爰依毒品危害防制條例第17條之規定，就被告甲○○販賣
    、轉讓第一級毒品部分減輕其刑，上開販賣第一級毒品部分
    ，有加重及減輕之情形，應依法先加後減。
七、至被告另主張應再依刑法第59條酌減云云，惟查刑法第59條
    之酌量減輕其刑，必須犯罪另有特殊之原因與環境，在客觀
    上足以引起一般同情，認為即予宣告法定低度刑期尤嫌過重
    者，始有其適用，經查，本件被告販賣第一級、第二級毒品
    之犯行，其犯罪情狀，並無任何特殊之原因與環境有值得憫
    恕之處，於客觀上足以引起一般之同情，認為即予宣告法定
    刑最低刑尤嫌過重之情形，是被告請求適用刑法第59條之規
    定，尚屬無據，附此敘明。
肆、撤銷改判之理由
一、原審予以論罪科刑，並對被告甲○○連續販賣第一級毒品部
    分，量處有期徒刑十年，褫奪公權八年；連續販賣第二級毒
    品部分，量處有期徒刑五年；轉讓第一級毒品部分，量處有
    期徒刑一年十月；轉讓第二級毒品部分，量處有期徒刑一年
    ；並定應執行刑為有期徒刑十七年，褫奪公權八年等情，固
    非無見。惟查：(1)原判決事實之認定及理由之說明，既係認
    被告甲○○犯連續轉讓第二級毒品之罪，乃原審判決主文竟
    諭知上訴人轉讓第二級毒品罪刑，漏未記載「連續」，致主
    文與事實、理由不相一致，尚有未合。(2)如前述，本件被告
    轉讓甲基安非他命部分之行為，應優先適用藥事法第83條第
    1項之規定處斷。乃原判決竟依毒品危害防制條例第8條第2
    項之規定論以轉讓第二級毒品罪，自有不當。(3)被告甲○○
    曾供出第一級毒品海洛因之來源係向張春政購得，原審未依
    毒品危害防制條例第17條之規定，就被告甲○○所犯販賣、
    轉讓第一級毒品部分減輕其刑，亦有未洽。(4)原審認被告之
    犯罪情狀，有值得憫恕之處，而依刑法第59條就販賣第一級
    及第二級毒品減輕其刑，如前述，亦有未合。(5)中華民國96
    年罪犯減刑條例業於96年7月16日起施行，被告甲○○所犯
    連續轉讓禁藥部分，原審未及適用，亦有未當。
二、被告上訴意旨猶執前詞，否認有何販賣第一、二級毒品及轉
    讓第一級毒品犯行及檢察官上訴意旨就被告涉犯轉讓海洛因
    及甲基安非他命部分未具理由，雖不足採，惟被告上訴意旨
    認伊供出第一級毒品來源部分，應減輕其刑及檢察官上訴意
    認被告販賣第一、二級毒品之犯行，對社會危害其鉅，並無
    何值得可憫恕之處，不應依刑法第59條減輕其刑等情均為有
    理由，且原判決亦有前揭可議之處，自應由本院將原判決撤
    銷改判。爰審酌被告素行不良，否認有販賣第一、二級毒品
    及轉讓第一級毒品犯行，犯罪態度不佳，其販毒行為，非僅
    戕害身心，復可能引發各種犯罪，對國家社會治安之危害非
    淺，考量被告於本案販賣海洛因、甲基安非他命之對象，皆
    有施用毒品習慣，其販賣之對象2人，次數共12次，得款為
    11,000元，危害社會之程度，及被告國中畢業，復染有施用
    毒品惡習，本身亦飽受毒癮折磨，其為圖供給自己施用毒品
    無虞，鋌而走險步上販賣一途。復審酌其轉讓第1級毒品及
    禁藥予他人施用，不僅戕害他人身心，且助長犯罪，危害社
    會治安，惡性非輕，惟念其坦認此部分犯罪，及轉讓第1級
    毒品及禁藥甲基安非他命之次數等一切情狀，就被告販賣第
    一級毒品部分，量處有期徒刑10年，就被告販賣第二級毒品
    部分，量處有期徒刑7年6月；及就被告轉讓第一級毒品部分
    ，量處有期徒刑1年8月；及就被告連續轉讓禁藥部分，量處
    有期徒刑1年2月，另被告連續轉讓禁藥罪部分，其犯罪時間
    在中華民國96年4月24日以前，合於減刑條件，爰依中華民
    國96年罪犯減刑條例第2條第1項第3款之規定，就連續轉讓
    禁藥部分減其刑期二分之一為有期徒刑7月，並就上開四罪
    定其應執行刑如主文所示。
三、
  (一)按毒品危害防制條例第18條前段規定：查獲之第一級、第二
    級毒品，不問屬於犯人與否，沒收銷燬之。而被告經法院為
    有罪之科刑判決時，查獲之毒品，與被告本案所犯並經法院
    諭知有罪者，若全然無關，固不得於該有罪判決之主刑下宣
    告沒收；至查獲之毒品，與被告被訴之本案非全然無關，被
    告自應於主刑下宣告沒收（最高法院94年度台上字第1227號
    裁判意旨參照）。
  (1)如附表壹編號一及編號二所示海洛因，應依毒品危害防制條
    例第18條第1項前段沒收銷燬之，爰於被告所犯販賣及轉讓
    第一級毒品罪刑項下諭知沒收銷燬。
  (2)按沒收物之執行完畢與沒收物之不存在，並非一事，因犯罪
    依法必須沒收之物，雖已於共犯中之一人確定判決諭知沒收
    ，並已執行完畢，對於其他共犯之判決，仍應宣告沒收，最
    高法院65年第5次刑庭庭推總會決議(二)參照。如附表壹編號
    二二所示之扣案甲基安非他命1小包（毛重0.5公克），業經
    銷燬，有原審調取扣押物品條95年度安保字第39號可考（原
    審卷第357頁），然參以前開決議意旨，本件原扣案之第二
    級毒品安非他命1小包（不包括包裝袋）雖均業經執行完畢
    ，仍應依法宣告沒收並銷燬之，爰於被告所犯販賣第二級毒
    品罪刑項下依毒品危害防制條例第18條第1項之規定諭知沒
    收銷燬，另甲基安非他命亦屬違禁物，爰於被告所犯轉讓禁
    藥罪刑項下，依刑法第38條第1項第1款之規定諭知沒收。
  (二)
  (1)被告販賣海洛因所得4,000元（1000×4＝4000元），販賣甲
    基安非他命所得7, 000元，其中連兆恩部分為6000元（1000
    ×6＝6000元），又陳德慶部分為1000元（500×2＝1000元
    ），雖未扣案，亦應依毒品危害防制條例第19條第1項宣告
    沒收之，如全部或一部不能沒收時，應以其財產抵償之。
  (2)又如附表壹編號四、六、七、及十五至十六所示之物，均係
    被告所有，且經原審勘驗結果，認乃實務常見包裝及分裝海
    洛因及甲基安非他命之物，有勘驗筆錄可參（原審卷第346
    、347頁），當認係供被告犯販賣及轉讓海洛因、甲基安非
    他命所用之物，爰於被告所犯販賣及轉讓第一、二級毒品及
    轉讓第一級毒品罪刑項下依毒品危害防制條例第19條第1項
    之規定諭知沒收諭知沒收，另於被告所犯轉讓禁藥罪刑項下
    ，依刑法第38條第1項第1款之規定沒收；另編號八所示之行
    動電話1支，為證人連兆恩撥打此門號手機與被告聯絡購買
    海洛因及甲基安非他命所用，為被告所有供犯販賣第一、二
    級毒品罪所用，爰於被告所犯販賣第一、二級毒品罪刑項下
    依毒品危害防制條例第19條第1項之規定諭知沒收諭知沒收
    ，又附表壹編號三所示包裹附表壹編號一、二所示第一級毒
    品海洛因之外包裝袋及編號二三所示包裹附表壹編號二二所
    示第二級毒品甲基安非他命支外包裝袋，為被告所有，用以
    包裹海洛因、甲基安非他命，避免海洛因、甲基安非他命外
    漏或潮濕，便於持有藉以販賣或轉讓他人施用毒品之用，爰
    於被告所犯販賣及轉讓第一、二級毒品及轉讓第一級毒品罪
    刑項下分別依毒品危害防制條例第19條第1項之規定沒收之
    ，另於被告所犯轉讓禁藥罪刑項下，依刑法第38條第1項第1
    款之規定沒收。
  (3)另如附表壹編號五之空夾鏈袋592只，及編號十四之分裝袋
    一大包，均係被告所有，皆未使用，且為實務常見供分裝海
    洛因及甲基安非他命所用，亦經原審當庭勘驗屬實，有勘驗
    筆錄在卷可明（原審卷第346、347頁），顯係預備供被告分
    裝毒品供犯上開四罪所用，而毒品危害防制條例第19條未規
    定沒收「預備」供被告犯罪所用之物，爰於被告所犯上開四
    罪罪刑項下依刑法第38條第1項第2款之規定沒收之。
  (4)至附表壹編號九至十三、及十七至二十一所示之物，無證據
    證明上開物品與本案被告所犯上開罪名有關聯性，難認前述
    物品係供本案被告販賣毒品之用，亦無積極證據證明上開扣
    案物品確係供本件犯行所用或所得或所生之物，爰不併予宣
    告沒收。
伍、起訴書原記載被告無償轉讓連兆恩海洛因及甲基安非他命之
    時間約於95年1月7日前1星期內；於95年1月7日前1星期內，
    轉讓甲基安非他命與陳德慶1次；販賣甲基安非他命與陳德
    慶，次數不明。公訴檢察官已到庭擴張犯罪事實如事實欄二
    及理由欄甲程序方面一、所示，且與起訴事實分別有連續犯
    之裁判上一罪關係，為起訴效力所及，本院應併予審理，前
    已說明。
陸、不另為無罪諭知部分：
一、公訴意旨另以：
  (一)被告甲○○因缺錢花用，明知海洛因為毒品危害防制條例管
    制之第一級毒品，依法不得販賣，竟仍基於營利販賣毒品之
    概括犯意，自94年間至95年前後共約1年之時間，在其位於
    雲林縣虎尾鎮○○里○○路40之26號租屋處，以每次1,000
    元之代價，連續販賣海洛因與顏秉富，共計得手10次。因認
    被告甲○○此部分亦涉犯販賣第一級毒品海洛因罪嫌云云。
  (二)
  (1)另認被告就附表貳編號二部分犯行，自94年11月間起至95年
    1月7日有販賣第二級毒品甲基安非他命予連兆恩6、7次，因
    認被告逾6次犯行部分另涉犯毒品危害防制條例第4條第2項
    之販賣第二級毒品罪嫌。
  (2)另認被告就附表貳編號三部分犯行，自94年11月間起至95年
    1月7日有販賣第二級毒品甲基安非他命予陳德慶2、3次，因
    認被告逾2次犯行部分另涉犯毒品危害防制條例第4條第2項
    之販賣第二級毒品罪嫌。
  (3)另認被告就附表參部分犯行，自95年1月7日前1星期內至1月
    7日止之某日為止，有轉讓第一級毒品海洛因予連兆恩1、2
    次，因認被告逾1次犯行部分另涉犯毒品危害防制條例第8條
    第1項之轉讓第一級毒品罪嫌。
  (4)另認被告就附表肆編號一部分犯行，自95年1月7日前1星期
    內至1月7日止之某日為止，有轉讓禁藥甲基安非他命予連兆
    恩3、4次，因認被告逾3次犯行部分另涉犯毒品危害防制條
    例第8條第2項之轉讓第二級毒品罪嫌。
  (5)另認被告就附表肆編號二部分犯行，自94年11月間起至95年
    1月7日有轉讓禁藥甲基安非他命予陳德慶2、3次，因認被告
    逾2次犯行部分另涉犯毒品危害防制條例第8條第8條第2項之
    轉讓第二級毒品罪嫌。
二、按犯罪事實應依證據認定之，無證據不得認定犯罪事實，刑
    事訴訟法第154條第2項定有明文。又「刑事訴訟法第161條
    已於91年2月8日修正公布，其第1項規定：檢察官就被告犯
    罪事實，應負舉證責任，並指出證明之方法。因此，檢察官
    對於起訴之犯罪事實，應負提出證據及說服之實質舉證責任
    。倘其所提出之證據，不足為被告有罪之積極證明，或其指
    出證明之方法，無從說服法院以形成被告有罪之心證，基於
    無罪推定之原則，自應為被告無罪判決之諭知。」最高法院
    著有92年台上字第128號判例要旨可供參照。
三、關於一、(一)部分
  (一)查公訴人認被告有此部分犯嫌，無非以證人顏秉富於檢察
    官面前筆錄、原審勘驗筆錄及於原審審理時之證述。證人
    張雅雯於警詢及檢察官面前之證述筆錄。扣案如附表壹所
    示之物。法務部調查局調科壹字第160002957號、第00000
    0000號鑑定通知書。95年1月7日拍攝之現場照片5張、95
    年3月13日拍攝之現場照片11張。通訊監察錄音譯文1份等
    為其依據。惟訊之被告堅詞否認有何販賣毒品與顏秉富之犯
    行，辯稱：其未見過或認識證人顏秉富等語。
  (二)經查，
  (1)證人顏秉富於偵查中證稱：我還有向另1位綽號阿堂之人買
    過海洛因，阿堂住在虎尾揚子中學面向快速道路的右手邊有
    1條巷子進入，內有上百間出租套房，他是倒數第2間，已經
    向他買近1年時間，最後1次是好幾個月前，每次購買的金額
    是1,000元，約買過10次，他中等身材，30多歲，理平頭，
    我不知道阿堂的手機，我是去他的住處找他，他會開門查看
    是否認識的，若認識才會讓我進去等語，有筆錄可參；復經
    原審勘驗顏秉富於檢察官面前受訊之錄影光碟，內容核與上
    揭筆錄記載一致，有原審勘驗筆錄在卷可憑。另證人顏秉富
    於原審審理時證稱：曾與綽號「棟梁」之人，一同至揚子中
    學面向快速道路的右手邊的1條巷子，進去1間很多出租套房
    的房子，向阿堂購買海洛因；阿堂是少年，約30幾歲，理平
    頭、身材中等；跟「棟梁」一起去跟阿堂買過10次，揚子中
    學那邊我去過1次而已，之前是去崙背鄉大有過去的那一庄
    ，我不知道那是哪一庄等語。
  (2)
  然證人顏秉富於檢察官面前並未以被告之照片或口卡為指認
    ，僅泛稱向1名綽號「阿堂」之人購買海洛因，又渠於原審
    審理時證稱未見過、不認識被告，只有今天提解時，才看過
    被告，且經原審提示被告經查獲時所拍攝之照片，證人顏秉
    富證陳其所購買毒品的對象沒有那麼胖，比較瘦等語。則證
    人顏秉富指稱之「阿堂」，是否即為被告，即有可疑。
  證人顏秉富雖於檢察官及原審審理時證述「阿堂」販賣海洛
    因之地點係於揚子中學附近之出租套房，與被告所居住之Ａ
    25室及Ａ18室係於同一地點。惟該地點係有眾多出租套房，
    亦為證人顏秉富於原審審理時所證陳，而證人顏秉富於偵查
    及原審審理時，皆未具體指出係那一間「門號」的出租套房
    ，僅以「倒數第二間」等語交代，是否即為被告居住之Ａ25
    室或Ａ18室，無從證實。且證人顏秉富證稱向被告購買海洛
    因已有「1年」時間。但是，Ａ25室係證人張雅雯於95年1月
    7日查獲「前3個月」所承租，Ａ18室更為95年1月7日被查獲
    「前幾天」才承租等情，業經證人張雅雯於原審審理時證述
    屬實，核與其於警詢中之供述大致相符，應屬可信。則證人
    顏秉富於檢察官面前所證：1年前即在上開出租套房向被告
    購買毒品，彼時張雅雯尚未承租Ａ25室或Ａ18室，被告如何
    可能在該地販賣海洛因與證人顏秉富，可見證人顏秉富本部
    分之證詞，存有嚴重瑕疵。
  至於檢察官據94年12月9日下午5時36分之通訊監察錄音譯文
    （參行動電話0000000000號通訊監察錄音譯文第2頁），指
    被告與一個綽號「崙背妹」之通話中，「崙背妹」提到說她
    是「棟梁」的妹妹，並討論向被告購買海洛因之數量，可見
    顏秉富所指之名為「棟梁」者，的確存在。但是，該筆通訊
    監察錄音譯文所指之「棟梁」，與證人顏秉富所稱之「棟梁
    」是否同一人，未經指認，殊難僅憑此一綽號，遽信為相同
    之人。
  從而，證人顏秉富之證詞，存有未經指認被告、購買時間有
    出入等重大瑕疵，自難僅憑其於檢察官面前之證詞，即可確
    信被告販賣毒品與證人顏秉富之事實。
  (3)另外，證人張雅雯於警詢及檢察官面前之證述筆錄，皆未談
    及被告販賣毒品與證人顏秉富之事，且證人張雅雯與被告關
    係親密，若確有此事存在，且購買之次數達10次，應為證人
    張雅雯所見聞。而扣案如附表壹所示之物、95年1月7日拍攝
    之現場照片5張、95年3月13日拍攝之現場照片11張、法務部
    調查局調科壹字第160002957號、第000000000號鑑定通知書
    ，僅可證明被告有能力取得毒品並加以分裝販賣，無法由此
    得知被告是否販賣毒品與顏秉富；而檢察官面前所提出之通
    訊監察錄音譯文，亦無監聽得被告與顏秉富交易海洛因之過
    程，則皆無法佐證被告確有販賣海洛因與顏秉富之事實。
  (三)綜前所述，檢察官所提出之證據，或其指出證明之方法，未
    能使法院之心證達到確信其為真實之程度，就被告販賣海洛
    因與顏秉富10次之事實，仍有合理懷疑之存在，不能證明被
    告犯罪。
四、關於一、(二)部分關於附表貳編號二、三部分、附表參部分、
    及附表肆編號一、二部分之犯行，依證人前開之證述及被告
    之供述，亦僅能認定被告販賣第二級毒品或轉讓禁藥甲基安
    非他命予連兆恩及陳德慶、及轉讓第1級毒品予連兆恩之次
    數分別如附表所示之次數，業經本院認定如前，此外，本院
    即查無其他證據足以認定被告於上開公訴人所指之時間內除
    附表所示之前揭販賣或轉讓犯行以外，另有其他犯行，是被
    告被訴此部分犯行自屬不能證明。
五、前揭被告被訴部分之事實均屬不能證明，揆諸前揭法條及判
    例意旨，本應為無罪之諭知，然就被告此部分之犯罪事實，
    與前開被告有罪部分之犯罪事實，檢察官認有連續犯之裁判
    上一罪之關係，爰不另為無罪之諭知。
柒、論罪法條
一、刑事訴訟法第369條第1項前段、第364條、第299條第1項前
    段、第300條。
二、毒品危害防制條例第4條第1項及第2項、第8條第1項、第18
    條第1項前段、第17條、第19條第1項。
三、藥事法第83條第1項。
四、新修正刑法第11條前段、第2條第1項前段、第38條第1項第1
    款、第2款、修正前刑法第56條、第51條第5款。
五、中華民國96年罪犯減刑條例第2條第1項第3款、第7條。
本案經檢察官羅清溪到庭執行職務。
中    華    民    國    97    年    10    月    21    日
                  刑事第四庭    審判長法  官  吳志誠
                                      法  官  陳珍如
                                      法  官  羅心芳
以上正本證明與原本無異。
如不服本判決，應於收受本判決後十日內向本院提出上訴書狀。
其未敘述上訴理由者並得於提起上訴後十日內向本院補提理由書
狀（均須按他造當事人之人數附繕本）「切勿逕送上級法院」。
                                      書記官  蔡振豐
中    華    民    國    97    年    10    月    23    日
附錄：本判決論罪科刑法條全文
毒品危害防制條例第4條第1項、第2項
製造、運輸、販賣第一級毒品者，處死刑或無期徒刑；處無期徒
刑者，得併科新臺幣1千萬元以下罰金。
製造、運輸、販賣第二級毒品者，處無期徒刑或7年以上有期徒
刑，得併科新臺幣7百萬元以下罰金。
毒品危害防制條例第8條第1項、第2項
轉讓第一級毒品者，處1年以上7年以下有期徒刑，得併科新臺幣
1百萬元以下罰金。
轉讓第二級毒品者，處6月以上5年以下有期徒刑，得併科新臺幣
70萬元以下罰金。
毒品危害防制條例第17條：
犯第四條第一項至第四項、第五條第一項至第四項前段、第六條
第一項至第四項、第七條第一項至第四項、第八條第一項至第四
項、第十條或第十一條第一項、第二項之罪，供出毒品來源，因
而破獲者，得減輕其刑。
藥事法第83條第1項
明知為偽藥或禁藥，而販賣、供應、調劑、運送、寄藏、牙保、
轉讓或意圖販賣而陳列者，處7年以下有期徒刑，得併科新臺幣5
百萬元以下罰金。
附表壹
┌──┬───────┬────┬─────────────────┬───────────┐
│編號│物  品  名  稱│數量    │備註                              │應否沒收與沒收依據    │
├──┼───────┼────┼─────────────────┼───────────┤
│一  │第一級毒品海洛│25包    │合計淨重2.75公克，空包裝總重6.22公│當場查獲之第一級毒品應│
│    │因            │        │克，純度15.06%，純質淨重0.41公克，│於所犯販賣第一級毒品及│
│    │              │        │法務部調查局中華民國95年3月24日調 │轉讓第一級毒品罪刑項下│
│    │              │        │科壹字第160002957鑑定通知書。     │依毒品危害防制條例第18│
│    │              │        │                                  │條第1項前段定沒收銷燬 │
│    │              │        │                                  │之。                  │
├──┼───────┼────┼─────────────────┼───────────┤
│二  │第一級毒品海洛│1 大包  │1大包內為6包，合計淨重42.69公克， │當場查獲之第一級毒品應│
│    │因            │        │空包重4.06公克，純度7.04%，純淨重 │於所犯販賣第一級毒品及│
│    │              │        │3.01公克，法務部調查局中華民國95年│轉讓第一級毒品罪刑項下│
│    │              │        │7月10日調科壹字第1600003047號鑑定 │依毒品危害防制條例第18│
│    │              │        │通知書。                          │條第1項前段定沒收銷燬 │
│    │              │        │                                  │之。                  │
├──┼───────┼────┼─────────────────┼───────────┤
│三  │編號一及二所示│32只    │包裝編號一之海洛因外包裝袋25只，編│供販賣及轉讓第一級毒品│
│    │第一級毒品海洛│        │號二之海洛因1大包之外包裝袋1只及內│罪所用之物應於所犯上開│
│    │因外包裝袋    │        │裝6包海洛因之外包裝袋6只，共計32只│二罪罪刑項下依毒品危害│
│    │              │        │，為包裹被告意圖營利而販入之海洛因│防治條例第19條第1項前 │
│    │              │        │，防止其裸露、逸出、潮濕，便於攜帶│段規定沒收。          │
│    │              │        │、持有毒品，因非屬第一級毒品，且經│                      │
│    │              │        │鑑定機關就之與毒品分別鑑析，該空包│                      │
│    │              │        │裝袋與所盛裝之毒品海洛因，並無不可│                      │
│    │              │        │析離之關係。                      │                      │
├──┼───────┼────┼─────────────────┼───────────┤
│四  │挑食器        │1支     │供被告分裝海洛因及甲基安非他命所用│供販賣第一、二級及轉讓│
│    │              │        │                                  │第一級毒品罪所用之物應│
│    │              │        │                                  │於所犯上開三罪罪刑項下│
│    │              │        │                                  │依毒品危害防治條例第19│
│    │              │        │                                  │條第1項前段規定沒收。 │
│    │              │        │                                  │另亦供犯轉讓禁藥罪之用│
│    │              │        │                                  │，應於該罪刑項下依刑法│
│    │              │        │                                  │第38條第1項第2款沒收。│
├──┼───────┼────┼─────────────────┼───────────┤
│五  │空夾鍊袋      │592 只  │預備分裝海洛因及甲基安非他命供犯本│依刑法第38條第1項第2款│
│    │              │        │件四罪之用。                      │規定沒收。            │
├──┼───────┼────┼─────────────────┼───────────┤
│六  │塑膠剷管      │3支     │供被告分裝海洛因及甲基安非他命所用│供販賣第一、二級及轉讓│
│    │              │        │                                  │第一級毒品罪所用之物應│
│    │              │        │                                  │於所犯上開三罪罪刑項下│
│    │              │        │                                  │依毒品危害防治條例第19│
│    │              │        │                                  │條第1項前段規定沒收。 │
│    │              │        │                                  │另亦供犯轉讓禁藥罪之用│
│    │              │        │                                  │，應於該罪刑項下依刑法│
│    │              │        │                                  │第38條第1項第2款沒收。│
├──┼───────┼────┼─────────────────┼───────────┤
│七  │電子秤        │1臺     │供被告分裝海洛因及甲基安非他命所用│供販賣第一、二級及轉讓│
│    │              │        │                                  │第一級毒品罪所用之物應│
│    │              │        │                                  │於所犯上開三罪罪刑項下│
│    │              │        │                                  │依毒品危害防治條例第19│
│    │              │        │                                  │條第1項前段規定沒收。 │
│    │              │        │                                  │另亦供犯轉讓禁藥罪之用│
│    │              │        │                                  │，應於該罪刑項下依刑法│
│    │              │        │                                  │第38條第1項第2款沒收。│
├──┼───────┼────┼─────────────────┼───────────┤
│八  │門號0000000000│1支     │供連兆恩撥打此門號手機與被告聯絡購│供販賣第一、二級毒品罪│
│    │號行動電話    │        │買海洛因及甲基安非他命所用。      │所用之物應依毒品危害防│
│    │              │        │                                  │治條例第19條第1項前段 │
│    │              │        │                                  │規定沒收。            │
├──┼───────┼────┼─────────────────┼───────────┤
│九  │注射針筒      │50支    │                                  │不沒收                │
├──┼───────┼────┼─────────────────┼───────────┤
│十  │第二級毒品甲基│1組     │                                  │不沒收                │
│    │安非他命安非他│        │                                  │                      │
│    │命玻璃吸食器  │        │                                  │                      │
├──┼───────┼────┼─────────────────┼───────────┤
│十一│使用過之夾鏈袋│11只    │                                  │不沒收                │
├──┼───────┼────┼─────────────────┼───────────┤
│十二│現金（新臺幣）│5,414元 │                                  │不沒收                │
│    │              │        │                                  │                      │
├──┼───────┼────┼─────────────────┼───────────┤
│十三│行動電話      │ 2支    │門號分別為0000000000、0000000000號│不沒收                │
├──┼───────┼────┼─────────────────┼───────────┤
│十四│分裝袋        │1 大包  │預備分裝海洛因及甲基安非他命供犯本│依刑法第38條第1項第2款│
│    │              │        │件四罪之用。                      │規定沒收。            │
├──┼───────┼────┼─────────────────┼───────────┤
│十五│玻璃桶式攪拌器│1個     │分裝海洛因及甲基安非他命之用。    │供販賣第一、二級毒品及│
│    │              │        │                                  │轉讓第一級毒品罪所用之│
│    │              │        │                                  │物應依毒品危害防治條例│
│    │              │        │                                  │第19條第1項前段規定沒 │
│    │              │        │                                  │收。另亦供犯轉讓禁藥罪│
│    │              │        │                                  │之用，應於該罪刑項下依│
│    │              │        │                                  │刑法第38條第1項第2款沒│
│    │              │        │                                  │收。                  │
├──┼───────┼────┼─────────────────┼───────────┤
│十六│電子磅秤      │1臺     │分裝海洛因及甲基安非他命之用。    │供販賣第一、二級毒品及│
│    │              │        │                                  │轉讓第一級毒品罪所用之│
│    │              │        │                                  │物應依毒品危害防治條例│
│    │              │        │                                  │第19條第1項前段規定沒 │
│    │              │        │                                  │收。亦供犯轉讓禁藥罪之│
│    │              │        │                                  │用，應於該罪刑項下依刑│
│    │              │        │                                  │法第38條第1項第2款沒收│
├──┼───────┼────┼─────────────────┼───────────┤
│十七│使用過夾鏈袋  │1包     │                                  │不沒收                │
├──┼───────┼────┼─────────────────┼───────────┤
│十八│針筒          │16支    │                                  │不沒收                │
├──┼───────┼────┼─────────────────┼───────────┤
│十九│吸食器        │1 組    │                                  │不沒收                │
├──┼───────┼────┼─────────────────┼───────────┤
│二十│行動電話      │3 支    │門號分別為0000000000、0000000000、│不沒收                │
│    │              │        │0000000000號                      │                      │
├──┼───────┼────┼─────────────────┼───────────┤
│二一│現金（新臺幣）│187,900 │                                  │不沒收                │
│    │              │元      │                                  │                      │
├──┼───────┼────┼─────────────────┼───────────┤
│二二│第二級甲基安非│1包     │送驗毛重0.5公克，已銷燬。         │當場查獲之第二級毒品應│
│    │他命          │        │                                  │於所犯販賣第二級毒品罪│
│    │              │        │                                  │刑項下依毒品危害防制條│
│    │              │        │                                  │例第18條第1項前段定沒 │
│    │              │        │                                  │收銷燬之。另亦供犯轉禁│
│    │              │        │                                  │藥罪之用，應於該罪刑項│
│    │              │        │                                  │下依刑法第38條第1項第2│
│    │              │        │                                  │款規定沒收。          │
├──┼───────┼────┼─────────────────┼───────────┤
│二三│編號二二所示第│1只     │                                  │供販賣第二級毒品所用之│
│    │二級毒品甲基安│        │                                  │物應於所犯販賣第二級毒│
│    │非他命之外包裝│        │                                  │品罪刑項下依毒品危害防│
│    │              │        │                                  │制條例第19條第1項前段 │
│    │              │        │                                  │定沒收之。另亦供犯轉禁│
│    │              │        │                                  │藥最之用，應於該罪刑項│
│    │              │        │                                  │下依刑法第38條第1項第2│
│    │              │        │                                  │款規定沒收。          │
└──┴───────┴────┴─────────────────┴───────────┘
附表貳
┌──┬─────┬────┬──────────────┬───────────────┐
│編號│ 時間     │ 對  象 │ 交易方式                   │販賣次數及金額（單位：新臺幣）│
├──┼─────┼────┼──────────────┼───────────────┤
│一  │自94年11月│連兆恩（│由連兆恩撥打被告所持用之0915│每次以1,000 元之代價，販賣海洛│
│    │間至95年1 │原名連文│838336號行動電話後，於電話中│因1 小包，以此方式販賣連兆恩海│
│    │月7 日止  │雄）    │談妥交易後，至A25室進行海洛 │洛因共4 次，共計販得4,000 元。│
│    │          │        │因之毒品交易，一手交錢，一手│                              │
│    │          │        │交貨。                      │                              │
├──┼─────┼────┼──────────────┼───────────────┤
│二  │自94年11月│連兆恩（│由連兆恩撥打被告所持用之0915│每次以1,000元之代價，販賣甲基 │
│    │間至95年1 │原名連文│838336號行動電話後，於電話中│安非他命1小包，以此方式販賣連 │
│    │月7日止   │雄）    │談妥交易後，至A25室進行甲基 │兆恩甲基安非他命共6次，得手   │
│    │          │        │安非他命之毒品交易，一手交錢│6,00 0元。                    │
│    │          │        │，一手交貨。                │                              │
├──┼─────┼────┼──────────────┼───────────────┤
│三  │自94年11月│陳 德 慶│陳德慶與連兆恩一同至A25室進 │每次以500 元之代價，販賣甲基安│
│    │間至95年1 │        │行交易，一手交錢，一手交貨。│非他命1 小包，以此方式販賣陳德│
│    │月7日止   │        │                            │慶甲基安非他命共2 次，得手1,00│
│    │          │        │                            │0 元。                        │
└──┴─────┴────┴──────────────┴───────────────┘
附表
┌──┬─────┬────┬──────────────┬───────────────┐
│編號│ 時間     │ 對  象 │ 方式                       │次數                          │
├──┼─────┼────┼──────────────┼───────────────┤
│一  │約於95年1 │連兆恩（│連兆恩至A25室時，被告即無償 │數量不詳之海洛因1次。         │
│    │月7 日前1 │原名連文│提供連兆恩施用海洛因。      │                              │
│    │星期內起至│雄）    │                            │                              │
│    │同年1月7日│        │                            │                              │
│    │止之某日  │        │                            │                              │
└──┴─────┴────┴──────────────┴───────────────┘
附表肆
┌──┬─────┬────┬──────────────┬───────────────┐
│編號│ 時間     │ 對  象 │ 方式                       │次數                          │
├──┼─────┼────┼──────────────┼───────────────┤
│一  │約於95年1 │連兆恩（│連兆恩至A25室時，被告即無償 │數量不詳之甲基安非他命3次。   │
│    │月7 日前1 │原名連文│提供連兆恩施用甲基安非他命。│                              │
│    │星期內起至│雄）    │                            │                              │
│    │同年1 月7 │        │                            │                              │
│    │日止      │        │                            │                              │
├──┼─────┼────┼──────────────┼───────────────┤
│二  │約於94年12│陳德慶  │陳德慶至A25 室時，被告無償提│數量不詳之甲基安非他命2次。   │
│    │月間某日起│        │供陳德慶施用安非他命。      │                              │
│    │，至95年1 │        │                            │                              │
│    │月7日止   │        │                            │                              │
└──┴─────┴────┴──────────────┴───────────────┘


司法院資訊處製作；財團法人民間司法改革基金會備份。
